臺灣高等法院刑事裁定
111年度聲字第2643號
被      告  鄭家鴻




聲請人  即
選任辯護人  葉慶人律師
上列聲請人因被告違反槍砲彈藥刀械管制條例等案件（111年度
上訴字第2300號），聲請具保停止羈押，本院裁定如下：
    主  文
聲請駁回。
    理  由
一、聲請意旨略以：被告鄭家鴻非法持有制式手槍部分，雖屬重
    罪，並經原審判處有期徒刑6年，然考其於案發後，未有積
    極離境，抑或搬離原住居所等逃避查緝之舉止，並透過伯父
    鄭丞良主動聯繫承辦員警，主動到案說明案情，復於偵查及
    原審審理時坦承犯行，亦與被害人達成和解，犯後態度堪認
    良好，亦可認具人格更生之表徵，要無「逃亡或有事實足認
    有逃亡之虞」之具體客觀事實。又被告雖對原判決提起上訴
    ，然對原判決所認事實及罪名均不爭執，僅係針對刑度提起
    上訴，而上訴為被告正當法律權利之行使，縱使本案尚未確
    定及執行，亦不應作為羈押被告之理由。被告羈押迄今已10
    月有餘，爰請重新審酌羈押之必要性，准予具保停止羈押等
    語。
二、按羈押之目的，在於確保刑事偵查、審判程序之完成及刑事
    執行之保全。被告究竟有無刑事訴訟法第101條、第101條之
    1所規定之羈押要件情形，應否羈押，以及羈押後其羈押原
    因是否仍然存在，有無繼續羈押之必要，事實審法院本得斟
    酌個案情節、訴訟進行程度及其他一切情形而為認定，故受
    羈押之被告除確有同法第114條所列經具保聲請停止羈押不
    得駁回之情形者外，其應否羈押或延長羈押，事實審法院自
    有認定裁量之權，苟無濫用其權限情形，即不得任意指為違
    法（最高法院111年度台抗字第122號裁定意旨參照）。
三、經查：
  ㈠被告因違反槍砲彈藥刀械管制條例等案件，前經原審即臺灣
    新北地方法院以110年度訴字第1206號判決判處有期徒刑6年
    （併科罰金新臺幣5萬元）、4月、5月、6月（後列三刑定應
    執行有期徒刑1年）。被告不服提起上訴，經本院訊問後，
    認其犯罪嫌疑重大，且其中所涉槍砲彈藥刀械管制條例第7
    條第4項之非法持有制式手槍罪，為最輕本刑5年以上有期徒
    刑之重罪，有事實及相當理由足認被告有逃亡之虞，核與刑
    事訴訟法第101條第1項第1款、第3款羈押原因之規定相符，
    非予羈押，顯難進行審判或執行，而有羈押之必要，乃於11
    1年6月27日執行羈押在案。
  ㈡聲請意旨雖以前揭情詞請求具保停止羈押云云。然本院認被
    告涉犯非法持有制式手槍罪之犯罪嫌疑重大，其所涉為最輕
    本刑5年以上有期徒刑之罪，且業經原審判處有期徒刑6年之
    重刑。良以重罪常伴有逃亡之高度可能，而經判處重刑者以
    逃匿方式規避審判程序進行及刑罰執行之可能性更高，此乃
    趨吉避凶、脫免刑責、不甘受罰之基本人性。是在此等基礎
    下，本乎刑事科學之經驗為判斷，當足以使具有一般社會通
    念之人認為被告確有為求脫免刑責而逃亡之高度風險，因認
    仍有相當理由認被告有逃亡之虞，此與被告是否主動投案、
    犯後是否坦承犯行、是否與被害人和解等情並無必然之關聯
    。倘本件僅施以具保、責付或限制住居等侵害較小之手段，
    實不足以確保後續審判或執行之順遂進行。因此，本院權衡
    本案情節、國家刑事司法權之有效行使、公共利益維護、被
    告人身自由私益及防禦權受限制程度等情，經斟酌比例原則
    ，實無從以具保或其他侵害人身自由較輕微之方式取代羈押
    之繼續，自有繼續羈押之必要。是以，聲請意旨徒執前詞請
    求具保停止羈押，難認足取。
四、綜上所述，聲請人請求具保停止羈押為無理由，且本件復無
    刑事訴訟法第114條所規定如經具保聲請停止羈押不得駁回
    之情事，故其聲請應予駁回。
據上論斷，依刑事訴訟法第220條，裁定如主文。
中　　華　　民　　國　　111 　年　　8 　　月　　8 　　日
　　　　　　　　　刑事第九庭  審判長法　官  潘翠雪
　　　　　　　　　　　　　　　　　  法　官  陳俞婷
　　　　　　　　　　　　　　　　　  法　官  陳信旗
以上正本證明與原本無異。
如不服本裁定，應於收受送達後5日內向本院提出抗告狀。
                                    書記官  董佳貞
中　　華　　民　　國　　111 　年　　8 　　月　　8 　　日